臺灣橋頭地方法院民事判決　　　　　 110年度橋小字第1381號
原　　　告　謝志遠　
被　　　告　巫松齡　
上列當事人間損害賠償事件，本院於民國101年10月9日言詞辯論
終結，判決如下：
    主      文
被告應給付原告新臺幣陸萬零伍佰肆拾玖元，及自民國一一○年
八月十七日起至清償日止，按週年利率百分之五計算之利息。
原告其餘之訴駁回。
訴訟費用由被告負擔四分之三，餘由原告負擔。
本判決關於原告勝訴部分得假執行；但被告如以新臺幣陸萬零伍
佰肆拾玖元為原告供擔保，免為假執行。
    事實及理由
一、原告主張略以：被告於民國110 年7 月16日15時40分許在高
    雄市○○區○○街00號地下3 樓停車場，未確認機械車位車
    道是否有人、汽車使用之情況下，不當操作機械車位，適原
    告所有之車牌號碼0000-00 號自小客車（下稱系爭車輛）停
    放於附近車位，因而造成右前車門處損壞。嗣於110 年7 月
    20日，雙方在大樓管理室進行協議，被告同意賠償車損部分
    維修費新臺幣（下同）60,000元，且原告於車輛維修期間另
    外支出機車租賃費用549 元，又原告於被告操作機械車位時
    在系爭車輛內，因此受到驚嚇，故併請求醫療費用470 元、
    精神慰撫金25,000元。以上合計86,019元，爰請求被告賠償
    等語。並聲明：被告應給付原告86,019元，及自起訴狀繕本
    送達翌日起至清償日止，按週年利率5 ％計算之利息。
二、被告略以：協議當天，因原告不斷表示若不達成協議，將送
    原廠修復，我不得已才與原告達成協議，而車輛維修期間所
    支出之代步費用應以大眾交通費用計算，又醫藥費用、精神
    慰撫金部分無法證明與本件事故有因果關係等語為辯。並聲
    明：原告之訴駁回。
三、本院得心證之理由
  ㈠原告主張被告於110 年7 月16日15時40分許在高雄市○○區
    ○○街00號地下3 樓停車場，不當操作機械車位，致系爭車
    輛右前車門受損；兩造嗣於同年月20日在大樓管理室進行協
    商，被告表示願賠償系爭車輛維修費60,000元，並簽署協議
    書乙紙（下稱系爭協議書）之事實，業據提出大樓公告、估
    價單、系爭協議書、車損照片等為證，堪信為真正。
  ㈡按因故意或過失，不法侵害他人之權利者，負損害賠償責任
    ，民法第184 條第1 項前段定有明文。次按和解有使當事人
    所拋棄之權力消滅及使當事人取得和解契約所訂明權利之效
    力，民法第737 條定有明文。又和解契經合法成立，兩造當
    事人即均應受該契約之拘束，縱使一造因而受不利益之結果
    ，亦不得事後翻異，更就和解前之法律關係再行主張（最高
    法院19年上字第1964號民事判例要旨參照）。查被告於110
    年7 月20日表示願賠償系爭車輛之維修費60,000元，並簽立
    協議書後交給原告，足徵兩造已達成由被告賠償系爭車輛維
    修費60,000元之合意，即兩造間就系爭車輛之損害賠償已成
    立和解契約，被告應受該和解契約之拘束。被告雖事後翻異
    ，辯稱當天協商是不得已才簽立系爭協議書云云，惟和解當
    時，被告之先生、女兒一同在場，被告先生亦知悉和解過程
    ，和解地點在大樓管理室乙情，為被告坦承在卷（見本院卷
    第70頁），顯見被告是在充分思考下，同意賠償原告60,000
    元，以期消弭紛爭，避免損害繼續擴大，其事後所辯上情，
    委無可採。
  ㈢原告主張因系爭車輛維修期間，無法用車，乃另行租用機車
    ，共損失租車費549 元等情，業據其提出共享機車行程計價
    表為證（見本院卷第29至33頁），本院審酌系爭車輛入廠維
    修，確有無法使用，致原告有另行承租車輛使用之必要，所
    支出之費用即屬因被告上開侵權行為造成之損害，且本院認
    原告另行承租機車使用之花費，共計549 元，與一般租車行
    情相較，並無不合理之處，並參酌原告係以自用小客車為代
    步工具，之後改以機車代步，尚屬合理，實無強求其應以大
    眾交通工具代之，則原告請求被告賠償代步租車費549 元，
    核屬有據。
  ㈣至原告主張其因本件事故造成嚴重心理陰影，嚴重影響日常
    生活，健康權受侵害，曾前往臺南市立安南醫院接受精神科
    治療等情，固提出該醫院診斷證明書及門診醫療收據等影本
    為證。經查：
  1.按損害賠償之債，以有損害之發生及有責任原因之事實，並
    二者之間，有相當因果關係為成立要件。故原告所主張損害
    賠償之債，如不合於此項成立要件者，即難謂有損害賠償請
    求權存在。且所謂相當因果關係，係指依經驗法則，綜合行
    為當時所存在之一切事實，為客觀之事後審查，認為在一般
    情形下，有此環境、有此行為之同一條件，均可發生同一之
    結果者，則該條件即為發生結果之相當條件，行為與結果即
    有相當之困果關係。反之，若在一般情形上，有此同一條件
    存在，而依客觀之審查，認為不必皆發生此結果者，則該條
    件與結果並不相當，不過為偶然之事實而已，其行為與結果
    間即無相當因果關係，不能僅以行為人就其行為有故意過失
    ，即認該行為與損害間有相當因果關係（最高法院98年度臺
    上字第673 號民事裁判意旨參照）。
  2.觀諸原告所提上開診斷證明書之「病名」欄、「醫師囑言」
    欄固然記載：個案因上述病因（即焦慮症、睡眠障礙），常
    感疲累，至本院精神科門診治療，宜繼續追蹤治療及休養一
    週等語，然依原告所提上開門診醫療收據記載就醫日期為11
    0 年8 月5 日，距離本件事故發生當日110 年7 月16日，已
    逾半個月之久，則上開診斷證明書所載病症是否因本件事故
    所造成，容有疑義。
  3.再者，依一般社會經驗法則，一般人駕車發生事故而未受傷
    ，不必然皆出現焦慮症、睡眠障礙等病症，而原告於本件事
    故發生後出現上揭病症，應為偶然之事實，尚難認與本件事
    故具有相當因果關係。
  4.綜上，無從認定原告主張其前往臺南市立安南醫院接受精神
    科治療與本件事故具有相當因果關係。
四、從而，原告請求被告給付60,549元（計算式：60,000＋549
    ＝60,549），及自起訴狀繕本送達被告翌日即110 年8 月17
    日起至清償日止，按週年利率5 ％計算之利息，為有理由，
    應予准許；逾此部分之請求，為無理由，應予駁回。
五、本件原告勝訴部分係小額程序為被告敗訴之判決，依民事訴
    訟法第436 條之20規定，應依職權宣告假執行。並依同法第
    392 條第2 項規定，依職權宣告被告如預供擔保，得免為假
    執行。
六、本件事證已臻明確，兩造其餘攻擊及防禦方法，經核與判決
    結果不生影響，爰不一一論述，併此敘明。
七、訴訟費用負擔之依據：民事訴訟法第79條。
中    華    民    國  110     年    12    月    9     日
                  橋頭簡易庭  法      官  郭育秀
以上正本係照原本作成。
如對本判決不服，須以判決違背法令提起上訴，並應於送達後20
日內，向本院提出上訴狀並表明上訴理由（須附繕本）。
以上正本與原本相符。
中    華    民    國   110    年    12    月    9     日
                              書  記  官  塗蕙如